---
title: "Dashboard Futuros"
output: 
  flexdashboard::flex_dashboard:
    theme: bootstrap
---

```{r setup, include=FALSE}

library(flexdashboard)
library(kableExtra)
library(plotly)

knitr::opts_chunk$set(echo = TRUE)

source('contratos_abertos/run-it-all.R')
source('ajustes/ajustes-import-datas.R')
source('ptax/ptax-import-datas.R')
source('param_abertura/abertura-import-datas.R')
source('media_pontos/media-import-datas.R')

```

Principal {data-icon="fa-globe"}
=====================================  

Column {data-width=500}
-------------------------------------
    
### RESUMO PARA O DIA

**- DOLAR**

___

Contrato: **`r contrato.dol.cheio`**

Ajustes:

-- Ajuste anterior: **`r ajuste.ant.dol.cheio`**

-- Ajuste do dia: **`r ajuste.atual.dol.cheio`**

PTAX:

-- Valor de fechamento: **`r df.ptax.dolar[2,2]`** 

-- Vol. da Ptax: **`r df.ptax.dolar[1,2]`**

Parametro de abertura:

-- Valor: **`r param.abertura`** 


___

**- VOLATILIDADE**

___

5 dias: **`r media.cinco.dias`**

10 dias: **`r media.dez.dias`** 

15 dias: **`r media.quinze.dias`**

21 dias: **`r media.vinte.dias`**

30 dias: **`r media.trinta.dias`**

Column {data-width=500}
-------------------------------------
   
### CONTRATOS DOLAR -- INV. ESTRANGEIRO -- **`r format(contratos.dolar[nrow(contratos.dolar),][[1]], "%d/%m/%Y")`**

```{r echo=FALSE}

valor.var.dolar <- format(as.numeric(contratos.dolar[nrow(contratos.dolar),][[8]]), digits=9, decimal.mark=",", big.mark=".",small.mark=".")
valor.saldo.dolar <- format(as.numeric(contratos.dolar[nrow(contratos.dolar),][[3]]), digits=9, decimal.mark=",", big.mark=".",small.mark=".")

```

Saldo: **`r valor.saldo.dolar`** / 
Variacao: **`r valor.var.dolar`**

```{r echo=FALSE, fig.width=2, fig.height=2}

hide_legend(ggplotly(temp.graf.dol, tooltip = "text"))

```

### CONTRATOS INDICE -- INV. ESTRANGEIRO -- **`r format(contratos.indice[nrow(contratos.indice),][[1]], "%d/%m/%Y")`**

```{r echo=FALSE}

valor.var.ind <- format(as.numeric(contratos.indice[nrow(contratos.indice),][[8]]), digits=9, decimal.mark=",", big.mark=".",small.mark=".")
valor.saldo.ind <- format(as.numeric(contratos.indice[nrow(contratos.indice),][[3]]), digits=9, decimal.mark=",", big.mark=".",small.mark=".")

```

Saldo: **`r valor.saldo.ind`** / 
Variacao: **`r valor.var.ind`**

```{r echo=FALSE, fig.width=2, fig.height=2}

hide_legend(ggplotly(temp.graf.ind, tooltip = "text"))

```

```{r echo=FALSE, fig.width=5, fig.height=5}

hide_legend(ggplotly(temp.graf.ind))

```

Contratos em aberto {data-icon="fa-folder-open"}
=====================================  
 
### Chart 3
    
```{r echo=FALSE, results='asis'}

tab.aux.dol <- tail(contratos.dolar,n = 10)
tab.aux.dol$VAR = NULL
tab.aux.dol$DATA1 = NULL
tab.aux.dol$DATA = format(tab.aux.dol$DATA, "%d/%m/%Y")
tab.aux.dol$TOTAL <- format(as.numeric(tab.aux.dol$TOTAL),digits=9, decimal.mark=",", big.mark=".",small.mark=".")
tab.aux.dol$IE <- format(as.numeric(tab.aux.dol$IE),digits=9, decimal.mark=",", big.mark=".",small.mark=".")
tab.aux.dol$II <- format(as.numeric(tab.aux.dol$II),digits=9, decimal.mark=",", big.mark=".",small.mark=".")
tab.aux.dol$PJF <- format(as.numeric(tab.aux.dol$PJF),digits=9, decimal.mark=",", big.mark=".",small.mark=".")
tab.aux.dol$PF <- format(as.numeric(tab.aux.dol$PF),digits=9, decimal.mark=",", big.mark=".",small.mark=".")
tab.aux.dol$PJNF <- format(as.numeric(tab.aux.dol$PJNF),digits=9, decimal.mark=",", big.mark=".",small.mark=".")

kable(tab.aux.dol, row.names = F) %>% kable_styling(bootstrap_options = c("striped", "hover", "condensed", "responsive"))

```